# 母公司免去子公司债务，如何进行会计处理？

提问人：caogaopan001 时间：2012-12-25 21:09:24
如题：母公司免去子公司债务，如何进行会计处理啊？会计准则规定是进入营业外收入，那么母子公司不是可以通过这样的方法随意调整利润吗？请教啦。

回答人：chenyiwei
除非有确凿证据表明存在合理的商业理由，是公允的交易，否则按权益性交易计入资本公积处理。